臺灣臺北地方法院刑事判決
111年度交簡上字第35號
上  訴  人
即  被  告  劉祐伸


上列上訴人即被告因過失傷害案件，不服本院於民國111年2月17
日所為111年度交簡字第161號第一審刑事簡易判決（聲請簡易判
決處刑案號：臺灣臺北地方檢察署110年度偵字第26970號），提
起上訴，本院管轄之第二審合議庭判決如下：
    主  文
上訴駁回。
    事實及理由
一、本案經本院管轄第二審合議庭審理結果，認原審以上訴人即
    被告劉祐伸所為係犯道路交通管理處罰條例第86條第1項、
    刑法第284條前段之汽車駕駛人，無駕駛執照駕車及行經行
    人穿越道不依規定讓行人優先通行，因而過失致人受傷罪，
    處有期徒刑3月，如易科罰金，以新臺幣（下同）1,000元折
    算1日，經核其認事用法及量刑均無不當，應予維持，並引
    用後附之第一審刑事簡易判決記載之事實、證據、理由及應
    適用之法條（如附件）。
二、本件上訴意旨略以：原審量刑過重，希望可以再跟告訴人談
    和解，並給予我緩刑等語。
三、按法官於有罪判決如何量處罪刑，甚或是否宣告緩刑，均為
    實體法賦予審理法官裁量之刑罰權事項，法官行使此項裁量
    權，自得依據個案情節，參酌刑法第57條所定各款犯罪情狀
    之規定，於法定刑度內量處被告罪刑；除有逾越該罪法定刑
    或法定要件，或未能符合法規範體系及目的，或未遵守一般
    經驗及論理法則，或顯然逾越裁量，或濫用裁量等違法情事
    之外，並不得任意指摘其量刑違法（最高法院75年度台上字
    第7033號、72年度台上字第6696號及72年度台上字第3647號
    判決意旨參照）。且在同一犯罪事實與情節，如別無其他加
    重或減輕之原因，下級審法院量定之刑，亦無過重或失輕之
    不當情形，則上級審法院對下級審法院之職權行使，原則上
    應予尊重（最高法院85年度台上字第2446號判決意旨參照）
    。準此，第一審法院所為量刑，如非有上揭明顯違法之情事
    ，尚難得以擅加指摘其違法或不當至明。
四、本院第二審合議庭審酌原審以「被告無照騎乘重型機車，且
    行近人穿越道時未減速並暫停讓被害人先行，致發生本案車
    禍，造成被害人受有頭部外傷併硬腦膜下及蜘蛛網膜下腔出
    血、枕骨骨折、左側第4根肋骨骨折、左側肩胛骨骨折等傷
    害，且迄今未與告訴人張永達成和解；兼衡被告犯後坦承犯
    行，態度尚可，暨高職畢業，現職保全，月入新臺幣2萬餘
    元、現患慢性衰竭之疾病」等情量處其刑，已詳予具體說明
    其量刑之理由，其認事用法均無違誤，量刑亦稱妥適。上訴
    人雖以前揭情詞提起上訴，惟按量刑係法院裁量之職權行使
    ，法官審酌刑法第57條所列各款事由及一切情狀，為酌量科
    刑輕重之權衡，苟無顯然欠缺妥當性或違法之處，上級審法
    院對於下級審法院職權之行使，自應予以尊重，實難僅為調
    整刑度而任意改判。從而，原審判決既已就如何量定被告宣
    告刑之理由，依刑法第57條各款所列情形予以斟酌，從形式
    上觀之，核無濫用量刑權限，亦無判決理由不備，或其他輕
    重相差懸殊等量刑有所失出或失入之違法或失當之處，是上
    訴人以前詞認原審量刑過重為理由提起上訴，並無可採，為
    無理由，應予駁回。
五、又按符合刑法第74條第1項所定2款情形之一，法院認以暫不
    執行為適當者，「得」宣告2年以上5年以下之緩刑，其期間
    自裁判確定之日起算。是符合刑法第74條第1項之緩刑要件
    ，法院就宣告緩刑與否係有裁量權，而非一符合上開緩刑宣
    告之要件，法院即應為緩刑之宣告。本院審酌被告無照騎乘
    重型機車，且行近人穿越道時未減速並暫停讓被害人先行，
    因而肇致本案車禍之發生，於案發後亦未與告訴人達成和解
    ，甚至傳送「產險有跟你講說要申請理賠你不去申請在那邊
    告有屁用」、「既然你不知好歹他要拿錢我讓你拿到錢而且
    全家陪葬」等簡訊與告訴人（見交易卷第37、43頁），難認
    其對於自己之犯行有悔悟之心，為使被告認知其行為所造成
    損害之嚴重性及對自己犯行產生警惕，若不執行本件刑罰顯
    不適當，故不予緩刑之宣告，是原審未予緩刑之宣告，尚無
    違法之處。從而，被告上訴指摘原審判決量刑過重，且未予
    緩刑云云，自難憑採。
據上論斷，應依刑事訴訟法第455條之1第1項、第3項、第368條
第373條，判決如主文。
本案經檢察官邱舜韶起訴，經檢察官葉芳秀到庭執行職務。
中　　華　　民　　國　　111 　年　　7 　　月　　21　　日
                  刑事第十一庭  審判長法  官  鄧鈞豪
                                      法  官  趙德韻
                                      法  官  吳玟儒
上正本證明與原本無異。
不得上訴。
                                      書記官  徐維辰
中　　華　　民　　國　　111 　年　　7 　　月　　21　　日
附件：
臺灣臺北地方法院刑事簡易判決
111年度交簡字第161號
公  訴  人  臺灣臺北地方法院檢察署檢察官
被      告  劉祐伸


上列被告因過失傷害案件，經檢察官聲請以簡易判決處刑（110
年度偵字第26970號），本院受理後（110年度簡字第818號），
認不宜逕以簡易判決處刑，改依通常程序審理，嗣被告自白犯罪
（110年度交易字第103號），本院認為宜以簡易判決處刑，爰不
經通常程序，逕依簡易處刑程序，判決如下：
    主      文
劉祐伸犯過失傷害罪，處有期徒刑參月，如易科罰金，以新臺幣
壹仟元折算壹日。
    事實及理由
一、本件犯罪事實、證據，除事實欄第1至2行所載「劉祐伸於民
    國110年2月22日18時5分許，騎乘車牌號碼000-0000號重機
    車」應更正為「劉祐伸僅領有普通重型機車駕駛執照，於民
    國110年2月22日18時5分許，無照騎乘車牌號碼000-0000號
    重型機車」；證據部分補充「被告劉祐伸於本院訊問中之自
    白」、「臺北市政府警察局舉發違反道路交通管理事件通知
    單」、「臺北市政府警察局信義分局110年10月13日函文暨
    現場照片」、「現場監視器光碟」（他卷第183頁、偵卷第3
    3-45頁、本院易卷第64頁、外放於光碟袋）外，餘均引用檢
    察官聲請簡易判決處刑書之記載（如附件）。
二、按汽車行近行人穿越道，遇有行人穿越、攜帶白手杖或導盲
    犬之視覺功能障礙者時，無論有無交通指揮人員指揮或號誌
    指示，均應暫停讓行人、視覺功能障礙者先行通過，道路交
    通安全規則第103條第2項有明文規定。次按汽車駕駛執照為
    駕駛汽車之許可憑證，道路交通安全規則第50條第1項前段
    定有明文；除依同規則第61條規定，汽車駕駛人取得高一級
    車類之駕駛資格者，准其駕駛較低等級車類之車輛外，應按
    其取得何等級車類之駕駛執照，駕駛該相當等級車類之車輛
    ，不得持較低等級車類之駕駛執照，駕駛較高等級之車類；
    若有違反上述規定，因其不具備所駕駛車類；相當汽車駕駛
    人資格，例如考領輕型機器腳踏車駕駛執照，而駕駛大貨車
    ，或考領小型車普通駕駛執照，而駕駛聯結車等，因資歷、
    能力均不相當（道路交通安全規則第60條規定參照），於法
    應認與無駕駛執照者同，始符合道路交通安全維護之主法本
    旨。是道路交通管理處罰條例第86條第1項所稱之汽車駕駛
    人「無照駕車」，除同條例第21條第1項第1款之「未領有駕
    駛執照駕車」外，應包括持較低等級車類之駕駛執照，而駕
    駛較高等級之車類在內（最高法院82年度台上字第203號判
    決意旨參照）。查被告僅持有普通重型機車駕駛執照，有臺
    北市政府警察局舉發違反道路交通管理事件通知單可證（他
    卷第183頁），且為被告所自承（他卷第58頁），竟騎乘重
    型機車越級駕駛，依上揭說明屬無照駕駛，且被告行經行人
    穿越道時，應注意依上開規定行駛，然其肇事時客觀上並無
    不能注意之情形，竟未減速並暫停讓行人即被害人劉雪娥先
    行通過，致撞擊被害人發生本案車禍。
三、按汽車駕駛人，無駕駛執照駕車、酒醉駕車、吸食毒品或迷
    幻藥駕車、行駛人行道或行經行人穿越道不依規定讓行人優
    先通行，因而致人受傷或死亡，依法應負刑事責任者，加重
    其刑至2分之1，道路交通管理處罰條例第86條第1項定有明
    文。是核被告所為，係犯道路交通管理處罰條例第86條第1
    項、刑法第284條前段之汽車駕駛人，無駕駛執照駕車及行
    經行人穿越道不依規定讓行人優先通行，因而過失致人受傷
    罪（依司法院編印之刑事裁判主文格式參考手冊刑事特別法
    編第151頁，就道路交通管理處罰條例第86條之加重規定毋
    庸顯示於主文），並應依上開規定加重其刑。
四、依道路交通管理處罰條例第86條第1項規定，加重其刑至2分
    之1，而此屬就過失傷害罪之個別犯罪行為予以加重，為刑
    法分則加重之性質（最高法院99年度台非字第198號判決意
    旨參照），簡易判決處刑書漏未引用道路交通管理處罰條例
    第86條第1項屬刑法分則之加重事由，容有未洽，然其基本
    社會事實同一，並經本院當庭告知此部分罪名（本院交易卷
    第64頁），無礙於當事人之答辯、防禦，爰依刑事訴訟法第
    300條之規定，變更起訴法條。
五、被告於肇事後，在有偵查犯罪職權之公務員知悉前，即向到
    場處理之警員坦承其肇事，自首而接受裁判等情，有道路交
    通事故肇事人自首情形紀錄表可憑（他卷第179頁），其對
    於未發覺之罪自首，為鼓勵肇事人勇於面對刑事責任，爰依
    刑法第62條前段規定，減輕其刑。
六、爰以行為人之責任為基礎，被告前有傷害、侵占遺失物等犯
    罪前科，有臺灣高等法院被告前案紀錄表在卷可憑，審酌被
    告無照騎乘重型機車，且行近人穿越道時未減速並暫停讓被
    害人先行，致發生本案車禍，造成被害人受有頭部外傷併硬
    腦膜下及蜘蛛網膜下腔出血、枕骨骨折、左側第4根肋骨骨
    折、左側肩胛骨骨折等傷害，且迄今未與告訴人張永達成和
    解；兼衡被告犯後坦承犯行，態度尚可，暨高職畢業，現職
    保全，月入新臺幣2萬餘元、現患慢性衰竭之疾病（偵卷第4
    9頁、本院易卷第66頁）等一切情狀，量處如主文所示之刑
    ，並諭知易科罰金之折算標準。
七、依刑事訴訟法第449條第1項、第3項、第454條第2項、第300
    條，道路交通管理處罰條例第86條第1項，刑法第284條前段
    、第62條前段、第41條第1項前段，刑法施行法第1條之1第1
    項，逕以簡易判決處如主文所示之刑。
八、如不服本判決，得自判決送達之日起20日內，向本院提出上
    訴狀，上訴於本院第二審合議庭（須附繕本）。
本案經檢察官邱舜韶聲請簡易判決處刑。
中　　華　　民　　國　　111 　年　　2 　　月　　17　　日
　　　　　　　　　刑事第八庭    法　官　楊世賢
　　　　　　　　　
臺灣臺北地方檢察署檢察官聲請簡易判決處刑書　
                                    110年度偵字第26970號
　　被　　　告　劉祐伸　男　47歲（民國00年0月00日生）
　　　　　　　　　　　　住○○市○○區○○街00巷00號4樓
　　　　　　　　　　　　國民身分證統一編號：Z000000000號
上列被告因過失傷害案件，業經偵查終結，認宜聲請逕以簡易判
決處刑，茲將犯罪事實及證據並所犯法條分敘如下：
　　　犯罪事實
一、劉祐伸於民國110年2月22日18時5分許，騎乘車牌號碼000-0
    000號重機車，沿臺北市信義區松平路48就前西往東方向行
    駛，本應注意行近未設行車管制號誌之行人穿越道前，應減
    速慢行，且遇有行人穿越時，無論有無交通指揮人員指揮或
    號誌指示，均應暫停禮讓行人先行通過，以避免危險或交通
    事故之發生，竟疏於注意路口行人穿越狀態，並暫停禮讓行
    人先行通過，貿然行駛，適劉雪娥步行北往南穿越該處路口
    之行人穿越道，被告劉祐伸一時閃避不及，重型機車車頭撞
    及劉雪娥之右側身，致其受有頭部外傷併硬腦膜下及蜘蛛網
    膜下腔出血、枕骨骨折、左側第4根肋骨骨折、左側肩胛骨
    骨折等傷害
二、案經劉雪娥配偶張永寶告訴偵辦。
   　 證據並所犯法條
一、證據清單：
    ㈠被告之自白。
    ㈡告訴人之證詞。
    ㈢臺北醫學大學附設醫院、中國醫藥大學附設醫院診斷證明
      書。
    ㈣道路交通事故現場圖、道路交通事故補充資料表、道路交 
      通事故談話紀錄表、道路交通事故調查報告表㈠、㈡、 交
      通事故筆事人自首情形紀錄表、道路交通事故當事人酒 
      精測定紀錄表、交通事故照片等。  
    ㈤臺北市政府警察局道路交通事故初步分析析研判表
二、核被告所為，係犯刑法第284條前段過失傷害罪嫌。
三、依刑事訴訟法第451條第1項聲請逕以簡易判決處刑。
　　此　致
臺灣臺北地方法院
中    華  　民 　 國 　 110 　年　  11 　 月　   5    日
                              檢  察  官  邱  舜  韶